【裁判字號】    90,交易,153
【裁判日期】    900628
【裁判案由】    公共危險
【裁判全文】
臺灣高雄地方法院刑事判決                          九十年度交易字第一五三號
    公  訴  人  臺灣高雄地方法院檢察署檢察官
    被      告  丙○○
右列被告因公共危險案件，經檢察官聲請簡易判決處刑（八十九年度偵字第二八四七
七號），嗣本院簡易庭（九十年雄交簡字第一六七號）認不宜以簡易判決處刑，移由
本院依普通程序審理，本院判決如左：
    主  文
丙○○無罪。
    理  由
一、公訴意旨略以：被告丙○○於民國八十九年十二月十七日凌晨某時許，飲酒後其
    控制力及注意力均已達無法安全駕駛動力交通工具之程度，猶駕駛車號ＨＬ─０
    七六三號之自小客車，嗣於同日凌晨二時十五分許，行經高雄市三民區○○○路
    與平等路口時，遭同為酒後駕車之甲○○（其所犯公共危險犯行，業經本院判決
    有罪在案）自後撞擊，經警方前往處理並施以檢測，發現被告丙○○之呼氣中酒
    精濃度含量每公升為零點二０毫克（零點二０ＭＧ＼Ｌ），因認其涉有刑法第一
    百八十五條之三之公共危險罪嫌。
二、按犯罪事實應依證據認定之，無證據不得推定其犯罪事實，復不能證明被告犯罪
    者，應諭知無罪之判決，刑事訴訟法第一百五十四條、第三百零一條第一項分別
    定有明文。又按，刑法第一百八十五條之三公共危險罪規定之構成要件，除須駕
    駛人服用毒品、麻醉藥品、酒類或其他相類之物駕駛動力交通工具外，尚須符合
    「不能安全駕駛動力交通工具而駕駛」之要件，此觀該條文義自明。
三、公訴人認被告丙○○涉有前開公共危險罪嫌，無非係以被告丙○○於案發當日確
    有喝酒及警方當場對被告施以檢測之酒精濃度測試表一紙為憑。訊據被告丙○○
    固不否認於右揭時地與同案被告甲○○發生車禍之事實，惟堅決否認涉有公共危
    險犯行，辯稱：當日是與友人總共喝二瓶鋁罐的台灣啤酒，喝完離開開車不到一
    百公尺就被甲○○自後方追撞，當時我的注意力並未因喝酒而受影響等語。經查
    ：
（一）目前實務上係以「呼氣酒精濃度每公升零點五五毫克（Ｏ．五五ＭＧ＼Ｌ）」
      作為認定絕對不能安全駕駛動力交通工具之標準，而現行之道路交通安全規則
      ，則係規定：汽車駕駛人飲酒後其吐氣所含酒精成份超過每公升○．二五毫克
      以上者，即不得駕駛車輛。又就醫學文獻所知，酒精對人體造成之影響，於呼
      氣時酒精濃度達每公升零點二五毫克（約相當於體內血液中酒精濃度五ＯＭＧ
      ＼ＤＬ或零點零五％）即會輕度中毒，造成輕度協調功能降低；又飲酒後一小
      時許，其體內血液酒精濃度可達最高，飲酒一小時後其體內之酒精濃度隨即消
      減，此分別有行政院國軍退除役官兵輔導委員會臺北榮民總醫院八十八年八月
      五日（八八）北總內字第二六八六八號函文、八十八年十月二十六日（八八）
      院賓文廉字第一三四Ｏ七號臺灣高等法院函中台北醫學院附設醫院精神科主任
      蔡尚穎「酒精對人體生理與行為之影響」一文可據。經查，被告於案發當時之
      呼氣中酒精濃度為經警方前往處理並施以檢測，發現其呼氣中酒精濃度含量每
      公升為零點二０毫克，有其酒精濃度測試表一紙可稽（附於警卷），又據被告
      供承：駕車行駛約一百公尺左右即遭甲○○之車撞擊等情以觀，由此可知，被
      告於駕車之始及發生車禍事故時，其呼氣中之酒精濃度均尚未達上開「輕度協
      調功能降低」之程度，更未逾「絕對不能安全駕駛動力交通工具之標準」或道
      路交通安全規則所定標準。
（二）證人即當日至現場處理之警員乙○○，業已到庭證稱：案發當天我接獲通報到
      現場，發現被告的車停在路中間，他開ＭＡＲＣＨ的車，停在路中間，他車後
      面有被撞的痕跡，撞他的另一部車，斜停在路邊把路燈都撞倒了，當時他們二
      人都在車外，另外一位車主（甲○○）倒在路上不醒人事，被告有跟我講話，
      他的表情、聲音、反應都和一般人沒什麼兩樣，走路也很正常，當場還有交通
      大隊二分對的警員對他作筆錄等語（參照本院九十年六月十四日審判筆錄）。
      觀諸警方對被告丙○○所作之「違反刑法第一百八十五條之三案件測試觀察紀
      錄表」（警卷第十八頁），其上就嫌疑人是否有「無法正常行走」、訊問過程
      「語無倫次、含糊不清、意識模糊」等觀察結果，均無勾選之記載，相較於警
      方當天對同案被告甲○○所作之前開觀察紀錄表（警卷第十七頁），則勾選有
      ：查獲及訊問過程「語無倫次、含糊不清、意識模糊、昏睡叫喚不醒、泥醉」
      等情，再參以警方於現場對被告丙○○所作之交通事故談話紀錄表，被告對於
      案發經過及案發時之燈號、行車速率等事項均能詳細陳述，顯見其當時之精神
      狀況、意識均與正常人無異，並未因其先前飲酒而受到影響。
（三）又本件車禍事故，係肇由同案被告甲○○駕車自後方撞擊正因紅燈而停車等待
      之被告丙○○所駕車輛等情，業據同案被告甲○○於警訊及偵、審中均供承不
      諱，核與被告丙○○供述之情相符，亦即被告丙○○就本件事故並無過失，是
      以自難認被告於案發時之控制力及注意力均已達無法安全駕駛動力交通工具之
      程度。
綜上所述，被告並無如公訴人所指：飲酒後已達不能安全駕駛動力交通工具之程度而
仍駕車之犯行，此外，復查無積極證據足資認定被告服用酒類後已達「不能安全駕駛
」動力交通工具之程度，是以被告之行為即與刑法第一百八十五條之三公共危險罪規
定之構成要件尚屬有間，揆諸前揭說明，應由本院為被告丙○○無罪之諭知。
據上論斷，應依刑事訴訟法第三百零一條第一項，判決如主文。
本案經檢察官劉玲興到庭執行職務。
中      華      民      國    九十    年      六      月    二十八      日
                                  臺灣高雄地方法院刑事第六庭
                                      法  官  周  玉  群
右正本證明與原本無異。
如不服本判決，應於判決送達後十日內，向本院提出上訴狀。
                                      書記官  黃  英  彥
中      華      民      國    九十    年      六      月    二十八      日


司法院資訊處製作；財團法人民間司法改革基金會備份。
